【裁判字號】    90,訴,1073
【裁判日期】    900913
【裁判案由】    毒品危害防制條例
【裁判全文】
臺灣彰化地方法院刑事判決                          九十年度訴字第一七三號
    公  訴  人  臺灣彰化地方法院檢察署檢察官
    被      告  甲○○
右列被告因違反毒品危害防制條例案件，茲經檢察官提起公訴（九十年度毒偵字第二
八四四、三０八八號），本院判決如左：
    主      文
甲○○連續施用第一級毒品，累犯，處有期徒刑拾月；又連續施用第二級毒品，累犯
，處有期徒刑伍月；應執行有期徒刑壹年貳月。
    事      實
一、甲○○前於民國八十二年二月間，因違反麻醉藥品管理條例案件，經本院判處有
    期徒刑七月確定，再於八十二年八月間因煙毒案件，經本院判處有期徒刑三年四
    月確定，又於八十二年十一月間，因違反麻醉藥品管理條例案件，經台灣台中地
    方法院判處有期徒刑八月確定，二罪應執行有期徒刑三年六月，入監執行後，於
    八十四年六月二十八日獲准假釋出獄交付保護管束，應至八十六年十一月十日保
    護管束期滿。後於保護管束期間，又因違反麻醉藥品管理條例案件，經本院判處
    有期徒刑八月確定，並撤銷前開假釋，再入獄執行，至八十八年二月二十六日執
    行完畢。詎仍不知警惕，先因施用毒品案件，經觀察、勒戒後，因無繼續施用毒
    品之傾向，由台灣彰化地方法院檢察署檢察官於八十八年十二月二十九日、八十
    九年一月五日，以八十八年度毒偵字第二一三四號、八十九年度毒偵字第一三號
    為不起訴處分確定後（均引用同一觀察、勒戒結果），復因施用毒品案件，經觀
    察、勒戒後，認有繼續施用毒品之傾向，經臺灣彰化地方法院檢察署檢察官以八
    十九年度毒偵字第四六０一、五一三五號案件提起公訴，並由本院於九十年五月
    十日以九十年度訴字第三六四號判處應執行有期徒刑十月確定，並因同一案件經
    本院裁定令入戒治處所施以強制戒治一年，經送台灣雲林戒治所施以強制戒治，
    屆滿三月，其成效經評定為合格，經檢察官聲請本院裁定其停止戒治，所餘戒治
    期間，付保護管束，直至九十年十月九日期滿；惟甲○○於保護管束期間再基於
    施用第一級毒品之概括犯意，於九十年六月十二日及同年月二十六日，連續在彰
    化縣大村鄉朋友住處，以將第一級毒品海洛因摻入香煙內點火之方式，施用海洛
    因二次，又另行基於施用第二級毒品之概括犯意，於上開時間及地點，以將第二
    級毒品安非他命放置於玻璃管內點火燒烤之方式，施用第二級毒品安非他命二次
    。嗣因於保護管束期間，於九十年六月十二日及同年月二十六日前往臺灣彰化地
    方法院檢察署接受採尿送驗後，而查知上情。
二、案經台灣彰化地方法院檢察署檢察官自動檢舉偵查起訴。
    理      由
一、右揭事實業據被告坦承不諱，其於九十年六月十二日及同年月二十六日二次採尿
    送驗結果，均呈安非他命類及鴉片類陽性反應，有詮昕科技股份有限公司濫用藥
    物尿液檢驗成績書二紙附卷可稽（分見毒偵字第二八四四號卷第三頁及毒偵字第
    三０八八號卷第三頁），其自白核與事實相符。又被告前因施用毒品案件，經裁
    定送觀察、勒戒後，認無繼續施用毒品之傾向，業經台灣彰化地方法院檢察署檢
    察官於八十八年十二月二十九日、八十九年一月五日，以八十八年度毒偵字第二
    一三四號、八十九年度毒偵字第一三號為不起訴處分確定，旋復因施用毒品案件
    ，經裁定送觀察、勒戒後，因有繼續施用毒品傾向，經本院裁定令入戒治處所施
    以強制戒治一年，經送台灣雲林戒治所施以強制戒治，屆滿三月，其成效經評定
    為合格，經檢察官聲請本院裁定其停止戒治，所餘戒治期間，付保護管束，直至
    九十年十月九日期滿，現於保護管束期間等情，有台灣高等法院被告全國前案紀
    錄表及台灣彰化地方法院檢察署刑案資料查註紀錄表在卷足憑，本件事證明確，
    被告前開犯行洵堪認定。
二、核被告所為，係犯毒品危害防制條例第十條第一項之施用第一級毒品罪及同條第
    二項之施用第二級毒品罪。被告持有第一、二級毒品均係供施用，其持有之低度
    行為皆應為施用之高度行為吸收，不另論罪。被告先後多次施用第一級毒品海洛
    因之犯行，時間緊接，所犯又係構成要件相同之罪名，顯係各基於概括犯意為之
    ，應依連續犯規定論以一罪，並加重其刑。其前開所犯二罪間，犯罪構成要件不
    同，行為互殊，顯係基於個別犯意為之，應予分論併罰。被告前於八十二年二月
    間，因違反麻醉藥品管理條例案件，經本院判處有期徒刑七月確定，再於八十二
    年八月間因煙毒案件，經本院判處有期徒刑三年四月確定，又於八十二年十一月
    間，因違反麻醉藥品管理條例案件，經台灣台中地方法院判處有期徒刑八月確定
    ，二罪應執行有期徒刑三年六月，入監執行後，於八十四年六月二十八日獲准假
    釋出獄交付保護管束，應至八十六年十一月十日保護管束期滿。後於保護管束期
    間，又因違反麻醉藥品管理條例案件，經本院判處有期徒刑八月確定，並撤銷前
    開假釋，再入獄執行，至八十八年二月二十六日執行完畢，有臺灣高等法院被告
    全國前案紀錄表及台灣彰化地方法院檢察署刑案資料查註紀錄表在卷可稽，其受
    此有期徒刑執行完畢後，五年以內再犯有期徒刑以上之罪，應依累犯規定，遞加
    重其刑。爰審酌被告犯罪次數、動機、目的、方法、現在戒治所強制戒治中及犯
    後態度等一切情狀，分別量處如主文所示之刑，並定其應執行之刑。
據上論斷，應依刑事訴訟法第二百九十九條第一項前段，毒品危害防制條例第十條第
一項、第二項，刑法第十一條前段、第五十六條、第四十七條、第五十一條第五款，
判決如主文。
本案經檢察官林黛利到庭執行職務。
中      華      民      國    九十      年      九      月     十三     日
                              台灣彰化地方法院刑事第二庭
                                  法      官  李  水  源
右正本證明與原本無異。
如不服本判決，應於判決送達後十日內向本院提出上訴狀( 須附繕本 )。
                                  法院書記官  廖  建  興
中      華      民      國    九十      年      九      月     十九     日
附錄本案論罪科刑法條：
毒品危害防制條例第十條
施用第一級毒品者，處六月以上五年以下有期徒刑。
施用第二級毒品者，處三年以下有期徒刑。


司法院資訊處製作；財團法人民間司法改革基金會備份。
